臺灣桃園地方法院刑事判決
111年度交易字第662號
聲  請  人  臺灣桃園地方檢察署檢察官
被      告  李承龍


上列被告因公共危險案件，經檢察官聲請簡易判決處刑（111年
度速偵字第3349號），本院受理後認不宜以簡易判決處刑（111 
年度桃交簡字第2056號），改行通常程序，被告於本院準備程序
中就被訴事實為有罪之陳述，經告知簡式審判程序之旨，並聽取
公訴人及被告之意見後，裁定改依簡式審判程序進行審理，判決
如下：
    主  文
李承龍犯不能安全駕駛動力交通工具罪，處有期徒刑陸月，併科
罰金新臺幣參拾萬元；有期徒刑如易科罰金、罰金如易服勞役均
以新臺幣壹仟元折算壹日。
    事實及理由
一、本案犯罪事實及證據，除證據部分補充被告李承龍於本院準
    備程序及審理時之自白外，其餘均引用附件檢察官聲請簡易
    判決處刑書之記載。
二、核被告李承龍所為，係犯刑法第185條之3第1項第1款之吐氣
    所含酒精濃度達每公升零點25毫克以上而駕駛動力交通工具
    罪。
三、爰以行為人之責任為基礎，審酌被告前已有數次酒後駕車經
    法院判刑之記錄（均不構成累犯，有被告全國前案紀錄表在
    卷可參），足見被告明知酒精成分對人之意識控制能力具有
    不良影響，飲酒後會導致對週遭事物之辨識及反應能力較平
    常狀況薄弱，因而酒後駕車在道路上行駛，對往來之公眾及
    駕駛人自身皆具有高度危險性，詎其仍心存僥倖猶駕駛自用
    小客車上路，置往來用路者生命、身體及財產安全於危殆，
    所為應予非難。惟念被告坦承犯行，態度尚可，復審酌被告
    前次犯酒後駕車之公共危險罪，距今已6年有餘，兼衡其於
    本院審理中自述之犯罪動機、目的、工作、家庭生活狀況，
    以及其所駕駛動力交通工具種類以及查獲時吐氣酒精濃度為
    每公升0.83毫克之違反義務程度等一切情況，量處如主文所
    示之刑，並諭知有期徒刑如易科罰金、罰金如易服勞役之折
    算標準。
據上論斷，應依刑事訴訟法第452 條、第273 條之1 第1 項、第
299 條第1 項前段、第310 條之2 、第454 條第2 項，判決如主
文。
本案經檢察官徐明光聲請以簡易判決處刑，檢察官林暐勛到庭執
行職務。
中    華    民    國   111    年    12    月    2     日
                  刑事第五庭    法  官  孫立婷
以上正本證明與原本無異。
如不服本判決應於收受判決後20日內向本院提出上訴書狀，並應
敘述具體理由。其未敘述上訴理由者，應於上訴期間屆滿後20日
內向本院補提理由書(均須按他造當事人之人數附繕本)「切勿逕
送上級法院」。 
  　　　　　　　　　　　　　　　書記官　鐘柏翰　　　　　
中　　華　　民　　國　　111 　年　　12　　月　　5 　　日

附錄本案論罪科刑法條全文：
中華民國刑法第185條之3
駕駛動力交通工具而有下列情形之一者，處三年以下有期徒刑，
得併科三十萬元以下罰金：
一、吐氣所含酒精濃度達每公升零點二五毫克或血液中酒精濃度
    達百分之零點零五以上。
二、有前款以外之其他情事足認服用酒類或其他相類之物，致不
    能安全駕駛。
三、服用毒品、麻醉藥品或其他相類之物，致不能安全駕駛。因
    而致人於死者，處三年以上十年以下有期徒刑，得併科二百
    萬元以下罰金；致重傷者，處一年以上七年以下有期徒刑，
    得併科一百萬元以下罰金。
因而致人於死者，處三年以上十年以下有期徒刑，得併科二百萬
元以下罰金；致重傷者，處一年以上七年以下有期徒刑，得併科
一百萬元以下罰金。
曾犯本條或陸海空軍刑法第五十四條之罪，經有罪判決確定或經
緩起訴處分確定，於十年內再犯第一項之罪因而致人於死者，處
無期徒刑或五年以上有期徒刑，得併科三百萬元以下罰金；致重
傷者，處三年以上十年以下有期徒刑，得併科二百萬元以下罰金
。
　　　
附件：
臺灣桃園地方檢察署檢察官聲請簡易判決處刑書
                                   111年度速偵字第3349號
　　被　　　告　李承龍　男　50歲（民國00年0月00日生）
　　　　　　　　　　　　住○○市○○區○○巷00弄00號
　　　　　　　　　　　　國民身分證統一編號：Z000000000號
上列被告因公共危險案件，業經偵查終結，認為宜聲請以簡易判
決處刑，茲將犯罪事實及證據並所犯法條分敘如下：　
　　　　犯罪事實
一、李承龍自民國111年8月10日16時30分許，在桃園市○○區○○巷
    00弄00號飲用酒類，明知服用酒類後已達不能安全駕駛動力
    交通工具之程度，仍基於酒後駕駛動力交通工具之犯意，於
    同日22時許駕駛車牌號碼000-0000號自用小客車上路，嗣於
    同日22時41分許，行經桃園市○○區○○路0段000巷○○道0號橋
    下為警攔檢，並測得吐氣所含酒精濃度達每公升0.83毫克。
二、案經桃園市政府警察局八德分局報告偵辦。
　　　　證據並所犯法條
一、上揭犯罪事實，業據被告於警詢及偵訊中坦承不諱，復有酒
    精測試紀錄表1紙、桃園市政府警察局舉發違反道路交通管
    理事件通知單影本1紙等在卷可稽，被告犯嫌堪以認定。
二、核被告所為，係犯刑法第185條之3第1項第1款之公共危險罪
    嫌。
三、依刑事訴訟法第451條第1項聲請逕以簡易判決處刑。
　　此　致
臺灣桃園地方法院
中　　華　　民　　國　 111　　年　　8 　　月　　26　　日
                              檢  察  官  徐明光
本件證明與原本無異
中　　華　　民　　國　 111    年　  8     月　　31    日
                              書  記  官  林子筠 
附記事項：
本件係依刑事訴訟法簡易程式辦理，法院簡易庭得不傳喚被告、
輔佐人、告訴人、告發人等出庭即以簡易判決處刑；被告、被害
人、告訴人等對告訴乃論案件如已達成民事和解而要撤回告訴或
對非告訴乃論案件認有受傳喚到庭陳述意見之必要時，請即另以
書狀向簡易法庭陳述或請求傳訊。
附錄所犯法條：
中華民國刑法第185條之3第1項第1款
駕駛動力交通工具而有下列情形之一者，處三年以下有期徒刑，
得併科三十萬元以下罰金：
一、吐氣所含酒精濃度達每公升零點二五毫克或血液中酒精濃度
    達百分之零點零五以上。
二、有前款以外之其他情事足認服用酒類或其他相類之物，致不
    能安全駕駛。
三、服用毒品、麻醉藥品或其他相類之物，致不能安全駕駛。
因而致人於死者，處三年以上十年以下有期徒刑，得併科二百萬
元以下罰金；致重傷者，處一年以上七年以下有期徒刑，得併科
一百萬元以下罰金。
曾犯本條或陸海空軍刑法第五十四條之罪，經有罪判決確定或經
緩起訴處分確定，於十年內再犯第一項之罪因而致人於死者，處
無期徒刑或五年以上有期徒刑，得併科三百萬元以下罰金；致重
傷者，處三年以上十年以下有期徒刑，得併科二百萬元以下罰金
。